el: Λειτουργία συμπληρώματος: Αμινοξέα; Ωφέλιμα βακτήρια; Ωφέλιμοι μύκητες; Ενισχυτής άνθισης; Ασβέστιο-Μαγνήσιο; Υδατάνθρακας; Ένζυμο; Ενισχυτικό γεύσης/αρώματος; Ενισχυτικό ορμονών/PK; Διεγερτής ριζών; Πυρίτιο; Μείγμα βιταμινών; Άλλο
th: หน้าที่หลักของธาตุอาหารเสริม: กรดอะมิโน; แบคทีเรียที่มีประโยชน์; เชื้อราที่มีประโยชน์; สารเสริมการออกดอก; แคลเซียม-แมกนีเซียม; คาร์โบไฮเดรต; เอนไซม์; สารเพิ่มรสชาติ/กลิ่นหอม; ฮอร์โมน/ตัวกระตุ้น PK; สารกระตุ้นราก; ซิลิกา; วิตามินรวม; อื่นๆ
pt-PT: Função do suplemento: Aminoácidos; Bactérias benéficas; Fungos benéficos; Estimulador de floração; Cálcio-magnésio; Hidratos de carbono; Enzimático; Realçador de sabor/aroma; Estimulante hormonal/PK; Estimulador de raiz; Sílica; Mistura de vitaminas; Outro
en: Supplement function: Amino Acids; Beneficial Bacteria; Beneficial Fungi; Bloom Booster; Calcium-Magnesium; Carbohydrate; Enzyme; Flavor/Aroma Enhancer; Hormone/PK Booster; Root Stimulator; Silica; Vitamin Blend; Other
nb: Kosttilskudd-egenskaper: Aminosyrer; Gunstige bakterier; Nyttige sopp; Blomstringsforsterker; Kalsium-magnesium; Karbohydrat; Enzym; Smak-/aromaforsterker; Hormon-/PK-forsterker; Rotstimulator; Silika; Vitaminblanding; Annet
es: Función de los suplementos: Aminoácidos; Bacterias beneficiosas; Hongos beneficiosos; Potenciador de la floración; Calcio-Magnesio; Carbohidrato; Enzimático; Potenciador del sabor/aroma; Refuerzo hormonal/PK; Estimulador de raíces; Sílice; Mezcla de vitaminas; Otros
fr: Fonction du complément: Acides aminés; Bactéries bénéfiques; Champignons bénéfiques; Booster de floraison; Calcium-Magnésium; Glucides; Enzyme; Exhausteur de goût/d’arôme; Stimulant hormonal/PK; Stimulateur de racines; Silice; Mélange de vitamines; Autre
sk-SK: Funkcia doplnku: Aminokyseliny; Prospešné baktérie; Užitočné huby; Posilňovač kvitnutia; Vápnik-horčík; Sacharidy; Enzým; Zvýrazňovač chuti/arómy; Posilňovač hormónov/fosforu a draslíka; Stimulátor koreňov; Oxid kremičitý; Vitamínová zmes; Iné
it: Funzione dell'integratore: Aminoacidi; Batteri benefici; Funghi benefici; Booster di fioritura; Calcio-Magnesio; Carboidrato; Enzimatico; Esaltatore di sapore/aroma; Booster ormonale/PK; Stimolatore di radici; Silice; Miscela di vitamine; Altro
ja: 栄養補助剤の機能: アミノ酸; 有益な細菌; 有益な菌類; ブルームブースター; カルシウムマグネシウム; 炭水化物; 酵素; 風味/香り増強剤; ホルモン/PKブースター; ルート刺激剤; シリカ; ビタミンブレンド; その他
de: Nährstofffunktion: Aminosäuren; Nützliche Bakterien; Nützliche Pilze; Blühverstärker; Kalzium-Magnesium; Kohlenhydrat; Enzym; Geschmacks-/Aromaverstärker; Hormon-/PK-Booster; Wurzelstimulator; Siliziumdioxid; Vitaminmischung; Sonstiges
ro-RO: Funcția suplimentului: Aminoacizi; Bacterii benefice; Ciuperci benefice; Stimulator de înflorire; Calciu-magneziu; Carbohidrați; Enzimatic; Potențiator de aromă/gust; Stimulent hormonal/farmacocinetic; Stimulator de rădăcini; Siliciu; Amestec de vitamine; Altele
ko: 보충제 기능: 아미노산; 유익균; 유익 곰팡이; 개화 촉진제; 칼슘-마그네슘; 탄수화물; 효소; 풍미/향 증진제; 호르몬/PK 부스터; 뿌리 촉진제; 규소; 복합 비타민; 기타
pt-BR: Funções suplementares: Aminoácidos; Bactérias benéficas; Fungos benéficos; Estimulador de floração; Cálcio-Magnésio; Carboidratos; Enzimático; Realçador de sabor/aroma; Estimulante hormonal/PK; Estimulador de raízes; Sílica; Complexo vitamínico; Outro
cs: Funkce doplňku: Aminokyseliny; Prospěšné bakterie; Prospěšné houby; Stimulátor kvetení; Vápník-hořčík; Sacharid; Enzymy; Látka zvýrazňující chuť/aroma; Hormonální/PK stimulátor; Stimulátor kořenů; Oxid křemičitý; Vitamínová směs; Jiné
pl: Funkcje uzupełniające: Aminokwasy; Pożyteczne bakterie; Pożyteczne grzyby; Stymulator kwitnienia; Wapń–magnez; Węglowodany; Enzym; Wzmacniacz smaku / aromatu; Stymulator hormonów / PK; Stymulator korzeni; Krzemionka; Kompleks witamin; Inne
hr-HR: Funkcija hranjivog dodatka: Aminokiseline; Korisne bakterije; Korisne gljive; Stimulator cvjetanja; Kalcij-magnezij; Ugljikohidrati; Enzimski; Pojačivač okusa/arome; Hormonski/PK pojačivač; Stimulator korijena; Silicijev dioksid; Mješavina vitamina; Ostalo
lt-LT: Papildomos Functions: Amino rūgštys; Naudingos bakterijos; Naudingi grybai; Žydėjimo skatintojas; Kalcis-magnis; Angliavandeniai; Fermentinis; Skonio / aromato stipriklis; Hormonų / PK stipriklis; Šaknų stimuliatorius; Silicio dioksidas; Vitaminų mišinys; Kita
tr: Takviye işlevi: Aminoasitler; Faydalı Bakteriler; Faydalı Mantarlar; Çiçeklenme Güçlendirici; Kalsiyum-Magnezyum; Karbonhidrat; Enzim; Lezzet/Aroma Arttırıcı; Hormon/PK Güçlendirici; Kök Uyarıcı; Silika; Vitamin Karışımı; Diğer
sl-SI: Funkcija dodatka: Aminokisline; Koristne bakterije; Koristne glive; Spodbujevalnik cvetenja; Kalcij-magnezij; Ogljikovi hidrati; Encimski; Ojačevalec okusa/arome; Hormonski/PK spodbujevalec; Stimulator korenin; Silicijev dioksid; Mešanica vitaminov; Druga
da: Gødningsegenskaber: Aminosyrer; Gavnlige bakterier; Gavnlige svampe; Bloom Booster; Calcium-magnesium; Kulhydrat; Enzym; Smags-/aromaforstærker; Hormon/PK-booster; Rodstimulator; Silica; Vitaminblanding; Andet
hu: Kiegészítő funkciója: Aminosavak; Hasznos baktériumok; Hasznos gombák; Virágzásfokozó; Kalcium-magnézium; Szénhidrát; Enzim; Íz-/aromafokozó; Hormon-/PK-fokozó; Gyökérstimulátor; Szilícium-dioxid; Vitaminkeverék; Egyéb
vi: Chức năng bổ sung: Axit amin; Vi khuẩn có lợi; Nấm có lợi; Chất kích thích ra hoa; Canxi-Magie; Carbohydrate; Enzyme; Chất tăng hương vị/mùi thơm; Chất kích thích hormone/Tăng cường Lân-Kali; Chất kích thích rễ; Silica; Hỗn hợp vitamin; Khác
ru: Назначение добавки: Аминокислоты; Полезные бактерии; Полезные грибы; Стимулятор цветения; Кальций-магний; Углеводы; Ферменты; Усилитель вкуса/аромата; Усилитель гормонов/фосфора и калия; Стимулятор корней; Кремнезем; Витаминная смесь; Другое
fi: Lisäravinteen toiminto: Aminohapot; Hyödylliset bakteerit; Hyödylliset sienet; Kukinnan tehostaja; Kalsium-magnesium; Hiilihydraatti; Entsyymi; Maku-/aromivahvenne; Hormoni- ja PK-tehoste; Juuristimulaattori; Piidioksidi; Vitamiinisekoitus; Muu
nl: Supplementfunctie: Aminozuren; Nuttige bacteriën; Nuttige schimmels; Bloeistimulator; Calcium-Magnesium; Koolhydraat; Enzym; Smaak-/aromaversterker; Hormoon-/PK-booster; Wortelstimulator; Silicium; Vitaminenmix; Overig
zh-TW: 補充劑功能: 胺基酸; 有益細菌; 有益真菌; 開花促進劑; 鈣鎂補充劑; 醣類; 酵素; 增味劑/香氣增強劑; 荷爾蒙/PK 增強劑; 生根劑; 二氧化矽; 綜合維生素; 其他
sv: Functions: Aminosyror; Nyttiga bakterier; Nyttiga svampar; Blomningsförstärkare; Kalcium-Magnesium; Kolhydrat; Enzym; Smak-/aromförstärkare; Hormon-/PK-booster; Rotstimulator; Kiseldioxid; Vitaminblandning; Annat
bg-BG: Допълнителни функции: Аминокиселини; Полезни бактерии; Полезни гъби; Усилвател на цъфтежа; Калций–магнезий; Въглехидрати; Ензим; Подобрител на вкуса/аромата; Хормонална/PK добавка (фосфор и калий); Стимулатор за корени; Силициев диоксид; Витаминна смес; Друго
zh-CN: 补充剂功能: 氨基酸; 益生菌; 有益真菌; 开花促进剂; 钙镁; 碳水化合物; 酵素; 增味剂/香气增强剂; 激素/PK 增强剂; 生根剂; 二氧化硅; 复合维生素; 其他